臺灣新竹地方法院刑事判決
109年度交易字第753號
公  訴  人  臺灣新竹地方檢察署檢察官
被      告  楊竣宇


上列被告因過失傷害案件，經檢察官提起公訴（109年度偵字第6
008號），經本院改行簡式審判程序，判決如下：
    主      文
楊竣宇犯過失傷害罪，處拘役參拾日，如易科罰金，以新臺幣壹
仟元折算壹日。
    事實及理由
一、本案犯罪事實及證據，除證據部分補充「被告楊竣宇於本院
    訊問時之自白」、「新竹縣政府警察局新湖分局湖口派出所
    道路交通事故肇事人自首情形紀錄表」、「證號查詢汽車駕
    駛人」、「車輛詳細資料報表」外，餘均引用檢察官起訴書
    之記載（如附件）。
二、論罪科刑：
（一）核被告楊竣宇所為，係犯刑法第284條前段之過失傷害罪
      。
（二）對於未發覺之罪自首而受裁判者，得減輕其刑，刑法第62
      條前段定有明文。查被告於肇事後，留在現場並當場承認
      為肇事人，此有卷附新竹縣政府警察局新湖分局湖口派出
      所道路交通事故肇事人自首情形紀錄表在卷可稽(見偵卷
      第25頁)，與前開刑法第62條前段規定自首之條件相符，
      爰依該規定減輕其刑。
（三）爰以行為人之責任為基礎，審酌告訴人趙亭瑋因本件受有
      附件起訴書所載之傷勢，另考量被告始終坦承犯行，於偵
      查中即表達希望調解之意，因為告訴人所拒絕，迄未達成
      和解之犯後態度，兼衡被告就本件車禍事故之過失情節、
      告訴人之傷勢，被告之素行、智識程度、生活、家庭經濟
      狀況等一切情狀，量處如主文所示之刑，併諭知易科罰金
      之折算標準。
據上論斷，應依刑事訴訟法第273 條之1 第1 項、第299 條第1
項前段、第310 條之2 、第454 條第2 項，判決如主文。
本案經檢察官陳興男提起公訴，檢察官劉得為到庭執行職務。
中　　華　　民　　國   110    年    1     月    18    日
                  刑事第三庭  法  官  黃怡文
以上正本證明與原本無異。
如不服本判決應於收受本判決後20日內向本院提出上訴書狀，上
訴書狀應敘述具體理由。上訴書狀未敘述上訴理由者，應於上訴
期間屆滿後20日內補提理由書狀於本院(均須按他造當事人之人
數附繕本 )「切勿逕送上級法院」。 
中　　華　　民　　國　　110 　年　　1 　　月　　19　　日
                              書記官  謝沛真  
附錄本案所犯法條：
中華民國刑法第284條
因過失傷害人者，處 1 年以下有期徒刑、拘役或 10 萬元以下
罰金；致重傷者，處 3 年以下有期徒刑、拘役或 30 萬元以下
罰金。
附件
臺灣新竹地方檢察署檢察官起訴書
                                     109年度偵字第6008號
　　被　　　告　楊竣宇　男　48歲（民國00年0月00日生）
　　　　　　　　　　　　住新竹縣○○市○○街000巷00弄00                           號
　　　　　　　　　　　　國民身分證統一編號：Z000000000號
上列被告因過失傷害案件，已經偵查終結，認應該提起公訴，茲
將犯罪事實及證據並所犯法條分敘如下：
　    　犯罪事實
一、楊竣宇於民國109年3月4日晚間11時40分許，駕駛車牌號碼0
    0-0000號自用小客車，沿新竹縣湖口鄉新興路由南往北方向
    行駛外側車道，駛至新興路與湖口工業區陸橋交岔路口、欲
    右轉彎駛入湖口工業區陸橋時，本應注意車前狀況並保持安
    全距離，隨時採取必要之安全措施，而依當時情形又無不能
    注意之情事，竟疏未注意，貿然右轉彎而失控打滑，追撞行
    駛在前方同向車道、由趙亭瑋所騎乘之車牌號碼000-0000號
    普通重型機車，致趙亭瑋人車倒地，因此受有四肢擦挫傷、
    臀部挫傷等傷害。
二、案經趙亭瑋訴由新竹縣政府警察局新湖分局報告偵辦。
　　    證據並所犯法條
一、上開犯罪事實，業據被告楊竣宇於警詢及偵查中自白不諱，
    核與告訴人趙亭瑋指訴情節相符，並有東元醫療社團法人東
    元綜合醫院診斷證明書、道路交通事故現場圖及調查報告表
    ㈠、㈡、現場及行車紀錄器畫面翻拍照片等在卷可稽。被告犯
    嫌洵堪認定。
二、核被告所為，係犯刑法第284條前段之過失傷害罪嫌。
三、另告訴意旨認被告上開行為亦造成告訴人受有肌筋膜痛、妊
    娠12週合併腹痛等傷害，惟查：按犯罪事實應依證據認定之
    ，無證據不得認定犯罪事實，刑事訴訟法第154條第2項定有
    明文。次按認定不利於被告之事實，須依積極證據，苟積極
    證據不足為不利於被告事實之認定時，即應為有利於被告之
    認定，更不必有何有利之證據，最高法院30年度上字第816
    號判決意旨可資參照。再按刑法上之過失，須其過失行為與
    結果間，在客觀上有相當因果關係始得成立。所謂相當因果
    關係，係指依經驗法則，綜合行為當時所存在之一切事實，
    為客觀之事後審查，認為在一般情形下，有此環境、有此行
    為之同一條件，均可發生同一之結果者，則該條件即為發生
    結果之相當條件，行為與結果即有相當之因果關係。反之，
    若在一般情形下，有此同一條件存在，而依客觀之審查，認
    為不必皆發生此結果者，則該條件與結果即不相當，乃不過
    為偶然之事實而已，其行為與結果間即無相當因果關係，最
    高法院76年度台上字第192號判決可資參照。經查，本件告
    訴人於109年3月4日晚間11時40分許與被告發生車禍後，於
    翌(5)日凌晨前往東元醫療社團法人東元綜合醫院急診就醫
    ，僅發現有四肢擦挫傷、臀部挫傷等傷害，並未發現肌筋膜
    痛、妊娠12週合併腹痛之情事，嗣於109年3月9日告訴人前
    往天主教聖母診所就診時，始發現有肌筋膜痛、妊娠12週合
    併腹痛等傷害，有卷附之東元醫療社團法人東元綜合醫院診
    斷證明書、天主教聖母診所診斷證明書等在卷可稽，是上開
    肌筋膜痛、妊娠12週合併腹痛等傷害，與本件車禍是否具因
    果關係，實有疑義。次查，經本署函詢天主教聖母診所上開
    肌筋膜痛、妊娠12週合併腹痛等傷害與車禍之關連性，該所
    覆以：「病人當日主訴腹痛及腰痛，超音波檢查結果：正常
    ，無法判斷與5日前車禍是否有相關性」等內容，有天主教
    聖母診所109年10月12日(109)聖病字第014號函在卷足憑，
    是難認告訴人之肌筋膜痛、妊娠12週合併腹痛等傷害，與被
    告前開之過失行為有因果關係，就此部分難認被告涉有告訴
    意旨所稱之過失傷害犯行。然此部分如成立犯罪，因與被告
    前揭起訴部分為同一犯罪事實，應為起訴效力所及，爰不另
    為不起訴處分，併此敘明。
四、依刑事訴訟法第251條第1項提起公訴。
　  此　致
臺灣新竹地方法院
中　　華　　民　　國　 109　　年　 　11 　月　 　20　 日
                              檢  察  官  陳興男
本件正本證明與原本無異    
中　　華　　民　　國   109    年     11   月     25 　日
                              書  記  官  吳柏萱
附錄本案所犯法條 
中華民國刑法第284條
因過失傷害人者，處 1 年以下有期徒刑、拘役或 10 萬元以下
罰金；致重傷者，處 3 年以下有期徒刑、拘役或 30 萬元以下
罰金。